【裁判字號】    97,訴,5365
【裁判日期】    980225
【裁判案由】    侵占等
【裁判全文】
臺灣板橋地方法院刑事判決              97年度訴字第5365號
公  訴  人  臺灣板橋地方法院檢察署檢察官
被      告  乙○
上列被告因侵占等案件，經檢察官提起公訴（97年度調偵字第13
83號），而被告於準備程序中對被訴之事實為有罪陳述，本院合
議庭裁定由受命法官獨任行簡式審判程序，並判決如下：
    主  文
乙○意圖為自己不法之所有，而侵占對於業務上所持有之物，處
有期徒刑陸月，如易科罰金，以新台幣壹仟元折算壹日，減為有
期徒刑參月，如易科罰金，以新台幣壹仟元折算壹日；又行使變
造私文書，足以生損害於他人，處有期徒刑參月，如易科罰金，
以新台幣壹仟元折算壹日，減為有期徒刑壹月又拾伍日。應執行
有期徒刑肆月，如易科罰金，以新台幣壹仟元折算壹日，緩刑參
年。
    事  實
一、乙○於民國96年3 月間，與甲○○合資成立富勛電動休閒自
    行車有限公司（下稱富勛公司），詎乙○竟(一)意圖為自己不
    法之所有，於96年4 月3 日，在富勛公司位於臺北縣蘆洲市
    ○○○路2 段108 號之地址，將甲○○所交付之富勛公司向
    振揚彎管工業社購買彎管之貨款新臺幣（下同）9 萬元侵占
    入己；(二)另意圖為自己不法之所有，基於行使變造私文書之
    犯意，先於不詳時間，在不詳地點，在達德汽車有限公司（
    下稱達德公司）估價單上偽簽「付清」等文字，並於96年4
    月4 日，在富勛公司內持之向甲○○行使，佯稱已付清達德
    公司之烤漆費用，致甲○○陷於錯誤，交付4,000 元予乙○
    。嗣因甲○○發覺有異，詢問上開廠商後，發現乙○並未給
    付該等廠商貨款，始悉上情。
二、案經甲○○訴由臺北縣政府警察局蘆洲分局報請臺灣板橋地
    方法院檢察署檢察官偵查起訴。
    理  由
一、訊據被告乙○對於上揭事實坦承不諱，核與證人即告訴人甲
    ○○、證人即達德公司之負責人顏專能、證人即富勛公司員
    工孫仕承、證人即振揚彎管工業社之負責人王啟成於偵查中
    證述之情節相符，並有振揚彎管工業社之發票1 紙、達德公
    司之估價單1 紙、公司名稱及所營事業登記預查申請表、有
    限公司股東同意書、委託書、富勛公司簡介各1 件、切結書
    1 紙在卷可稽，事證已甚明確，被告犯行堪以認定。
二、核被告就犯罪事實(一)部分所為，係犯刑法第336 條第2 項之
    業務侵占罪；就犯罪事實(二)部分所為，係犯刑法第216 條、
    第210 條行使變造私文書罪、第339 條第1 項詐欺取財罪。
    被告變造私文書後進而行使，變造之低度行為應為行使之高
    度行為所吸收，不另論罪。被告以一行為，同時觸犯行使變
    造私文書罪、詐欺取財罪，係一行為觸犯2 罪名，為想像競
    合犯，應從一重之行使變造私文書罪處斷。被告所犯上開業
    務侵占罪、行使變造私文書罪間，犯意各別，行為互殊，應
    分論併罰。爰審酌被告犯罪之動機、目的、手段、所生危害
    、犯罪後態度等一切情狀，分別量處如主文所示之刑，以資
    懲儆。末查，被告本件犯罪之時間為九十六年四月二十四日
    以前，合於中華民國九十六年罪犯減刑條例第二條第一項第
    三款之減刑條件，均應減其宣告刑二分之一如主文所示，並
    定其應執行之刑，及諭知易科罰金之折算標準。又被告於84
    年間雖曾受有期徒刑以上刑之執行完畢，惟五年以內未曾受
    有期徒刑以上刑之宣告，因一時失慮，致罹刑典，事後已坦
    承犯行，深具悔意，且與被害人王柄富達成和解，已賠償告
    訴人王柄富新台幣二十四萬元，此有收據1 紙附卷，且經告
    訴人王柄富陳明在卷，經此刑之宣告後，應知警惕而無再犯
    之虞，本院因認暫不執行其刑為當，予以宣告緩刑，用啟自
    新。
據上論斷，應依刑事訴訟法第273 條之1 第1 項、第299 條第1
項前段，刑法第336 條第2 項、第216 條、第210 條、第55條前
段、第41條第1 項前段、第74條第1 項第2 款，刑法施行法第1
條之1 ，中華民國九十六年罪犯減刑條例第2 條第1 項第3 款、
第7 條、第9 條，判決如主文。
本案經檢察官藍海凝到庭執行職務。
中    華    民    國    98    年    2     月    25    日
                  刑事第五庭    法  官   胡堅勤
上列正本證明與原本無異。
如不服本判決，應於判決送達後10日內敘明上訴理由，向本院提
出上訴狀 (應附繕本) ，上訴於臺灣高等法院。其未敘述上訴理
由者，應於上訴期間屆滿後20日內向本院補提理由書「切勿逕送
上級法院」。
                                書記官  梁宜庭
中    華    民    國    98    年    2     月    25    日
附錄本案論罪科刑法條全文：
 中華民國刑法第336條
 （公務公益侵占罪、業務侵占罪）
 對於公務上或因公益所持有之物，犯前條第1項之罪者，處1年以
 上7年以下有期徒刑，得併科5千元以下罰金。
 對於業務上所持有之物，犯前條第1項之罪者，處6月以上5年以
 下有期徒刑，得併科3千元以下罰金。
 前二項之未遂犯罰之。
 中華民國刑法第216條
 （行使偽造變造或登載不實之文書罪）
 行使第210條至第215條之文書者，依偽造、變造文書或登載不實
 事項或使登載不實事項之規定處斷。
 中華民國刑法第210條
 （偽造變造私文書罪）
 偽造、變造私文書，足以生損害於公眾或他人者，處5年以下有
 期徒刑。
 中華民國刑法第339條
 （普通詐欺罪）
 意圖為自己或第三人不法之所有，以詐術使人將本人或第三人之
 物交付者，處 5 年以下有期徒刑、拘役或科或併科 1 千元以下
 罰金。
 以前項方法得財產上不法之利益或使第三人得之者，亦同。
 前二項之未遂犯罰之。


司法院資訊處製作；財團法人民間司法改革基金會備份。
